【裁判字號】    90,簡上,48
【裁判日期】    890301
【裁判案由】    違反臺灣地區與大陸地區人民關係條例
【裁判全文】
臺灣高雄地方法院刑事判決                            九十年度簡上字第四八號
    公  訴  人  臺灣高雄地方法院檢察署檢察官
    上  訴  人  甲○○
    即  被  告
右列上訴人即被告因違反台灣地區與大陸地區人民關係條例案件，不服台灣高雄地方
法院高雄簡易庭中華民國八十九年三月一日八十九年度雄簡字第一六四號簡易判決（
起訴案號：八十八年度偵字第一五九五一號），提起上訴，本院判決如左：
    主  文
上訴駁回。
    事  實
一、甲○○係「立興企業行」負責人，明知不得僱用大陸地區人民在台灣地區從事未
    經許可之工作，竟基於概括犯意，分別自民國八十七年十二月間、八十八年二月
    二十日及八十八年五月十六日起，未經政府主管機關許可，以每月新台幣（下同
    ）一萬七千五百元、一萬五千元（王玄部分）之薪資，連續僱用自大陸來台探親
    之大陸地區人民彭仕仙、嚴美蘭，及自大陸來台居留之王玄，在高雄市苓雅區○
    ○○路二號「國軍高雄總醫院（即前為國軍八○二醫院）」內，從事清潔工作。
  嗣於八十八年六月九日上午十時三十分許，在上址醫院內，為警當場查獲。
二、案經高雄市政府警察局苓雅分局移送台灣高雄地方法院檢察署檢察官偵查起訴。
    理  由
一、訊據被告甲○○固坦認其確為「立興企業行」負責人，並有僱用大陸地區人民王
    玄之事實不諱，惟矢口否認有何右揭犯行，辯稱：因王玄有居留證，伊以為可以
    僱用她，而彭仕仙及嚴美蘭係伊所僱用工人之大陸新娘，她們當時是前來探望丈
    夫的，伊並無僱用她們二人云云。惟查：被告於警訊及偵查時供承：大陸地區人
    民彭仕仙、嚴美蘭及王玄等三人，是伊雇用負責清掃工作的，雇用一人之月薪係
    一萬七千五百元等語，並證人即大陸地區人民王玄於警訊時證述：伊受僱於立興
    企業行，負責人為甲○○，伊自八十八年二月二十日起開始工作，每月薪資一萬
    五千元，在八○二醫院內負責打掃廁所及清理垃圾工作，於八十八年六月九日上
    午十時三十分許為警查獲時，伊在打掃廁所及清理垃圾等語，證人即大陸地區人
    民彭仕仙於警訊時證稱：伊受僱於立興企業行，負責人為甲○○，伊自八十七年
    十二月間起開始工作，每月薪資一萬七千五百元，在八○二醫院內負責清潔工作
    ，於八十八年六月九日上午十時三十分許為警查獲時，伊在該醫院五樓拖地板等
    語，證人即大陸地區人民嚴美蘭於警訊時亦證陳：伊受僱於立興企業行，負責人
    為甲○○，伊自八十八年五月十六日起開始工作，每月薪資一萬七千百元，在八
    ○二醫院負責清潔工作，於八十八年六月九日上午十時三十分許為警查獲時，伊
    在該醫院三樓拖地板及為垃圾分類包裝等語。且於八十八年六月九日上午十時三
    十分許，為警查獲時，證人王玄正在八○二醫院一樓急診室清洗廁所，證人嚴美
    蘭正在八○二醫院三樓拖地板、垃圾分類包裝，及證人彭仕仙正在八○二醫院五
    樓拖地板等情，有高雄市政府警察局苓雅分局臨檢紀錄表可按。綜據上述事證以
    觀，被告確分別自八十七年十二月間、八十八年二月二十日及八十八年五月十六
    日起，以每月一萬七千五百元及一萬五千元之薪資，連續僱用大陸地區人民彭仕
    仙、嚴美蘭，及王玄，在高雄市苓雅區○○○路二號「國軍高雄總醫院（即前為
    國軍八○二醫院）」內，從事清潔工作之事實，應堪認定。是被告所辯上情，顯
    係事後推諉之詞，不足採信。從而，本件事證明確，被告上開犯行，洵堪認定。
二、核被告甲○○所為，係違反台灣地區與大陸地區人民關係條例第十五條第四款之
    不得僱用大陸地區人民在台灣地區從事未經許可之工作之規定，應依同條例第八
    十三條第一項之規定處斷。被告先後多次犯行，時間緊接，觸犯構成要件相同之
    罪名，顯係基於概括犯意反覆為之，應依連續犯之規定論以一罪，並加重其刑。
    爰審酌被告之品行，犯罪之手段、目的、所生危害，及犯後態度等一切情狀，因
    認原審依台灣地區與大陸地區人民關係條例第八十三條第一項、刑法第十一條前
    段、第五十六條、第四十二條第二項、現行法規所訂貨幣單位折算新台幣條例第
    二條、罰金罰鍰提高標準條例第二條，依簡易判決量處罰金新台幣六萬元，並諭
    知易服勞役之折算標準，其認事用法俱無不合，量刑亦稱妥適，被告上訴意旨以
    量刑過重，而指摘原判決不當，並無足採，為無理由，應予駁回。
據上論斷，應依刑事訴訟法第四百五十五條之一第三項、第三百六十八條，判決如主
文。
本案經檢察官陳正達到庭執行職務。
中      華      民      國      九十    年      五    月      二十三    日
                                  臺灣高雄地方法院刑事第六庭
                                      審判長法  官  趙家光
                  法  官  李怡諄
                                            法  官  洪榮家
右正本證明與原本無異。
不得提上訴。
                                            書記官  陳寰瑛
中      華      民      國      九十    年      五    月      二十三    日
附錄本案論罪科刑法條全文
台灣地區與大陸地區人民關係條例第十五條第四款：
  左列行為不得為之：
  四、僱用或留用大陸地區人民在台灣地區從事未經許可或與許可範圍不符之工作。
台灣地區與大陸地區人民關係條例第八十三條
  違反第十五條第四款或第五款規定者，處二年以下有期徒刑、拘役或科或併科新台
  幣三十萬元以下罰金。


司法院資訊處製作；財團法人民間司法改革基金會備份。
